臺灣臺中地方法院民事判決　　　　　　　96年度訴字第2219號
原　　　告　甲○○
訴訟代理人　邱華南律師
被　　　告　乙○○
　　　　　　丙○○
共　　　同
訴訟代理人　張慶宗律師
複代理人　　何孟育律師
上列當事人間請求損害賠償等事件，本院於民國96年11月5日言
詞辯論終結，判決如下：
    主  文
被告丙○○應給付原告新台幣貳萬參仟貳佰貳拾陸元，及自民國
九十四年八月一日起至清償日止，按年息百分之六計算之利息。
原告其餘之訴駁回。
訴訟費用由被告負擔百分之三，餘由原告負擔。
本判決原告勝訴部分，得假執行。但被告如以新台幣貳萬參仟貳
佰貳拾陸元為原告預供擔保後，得免為假執行。
原告其餘假執行之聲請駁回。
    事實及理由
一、原告起訴主張：
  (一)被告乙○○將被告丙○○所簽發如附表所示支票5紙（下稱
    系爭支票），合計新台幣（下同）90萬元作為租金支付訴外
    人王關桂薇，嗣訴外人王關桂薇為清償債務，將系爭支票轉
    讓予原告。惟被告乙○○就系爭支票5紙聲請假處分，致原
    告向訴外人彰化銀行中港分公司提示兌現時遭拒，而被告乙○○另訴請求返押租金等事件中，就返還系爭支票5紙部分
    業經鈞院95年訴字第201號判決駁回，經被告乙○○上訴，
    由台灣高等法院台中分院以95年上字第374號判決駁回確定
    。嗣被告乙○○未撤銷上開假處分，且對原告聲請撤銷假處
    分之裁定抗告，顯係故意侵害原告兌現系爭支票之權利，爰
    依民事訴訟法第533準用同法第531條「假扣押裁定因自始不
    當而撤銷」及民法第184條第1項侵權行為之規定，請求被告
    乙○○負損害賠償責任。另被告丙○○為系爭支票之發票人
    ，自應負票據發票人責任，爰依票據法第126條規定請求被
    告丙○○給付系爭支票票款。
  (二)對被告抗辯之陳述：
    另案鈞院95年訴字第450號判決之租賃契約簽約人為「出租
    人王關桂薇與承租人被告乙○○」，而出租人承受人為「羅
    文雄與羅李員」，原告與該租賃契約並無任何法律關係；又
    台灣高等法院台中分院95年上字第374號判決既已認定被告
    乙○○就系爭支票無任何權利可主張，被告丙○○行使之權
    利亦為被告乙○○之權利，則被告二人再提起確認支票債權
    不存在之訴，顯無確認之利益，惟鈞院竟以96年簡上字第14
    9號為相反之判斷，而判決原告敗訴，該判決有不適用民事
    訴訟法第247條第1項規定之違法；況支票原因關係不存在或
    無效，不影響票據上權利之行使，而系爭票據之直接前後手
    為雖為被告丙○○與原告，惟二者間並無任何原因關係，另
    被告乙○○與原告間並非系爭票據之直接前後手，亦無任何
    原因關係，自不得以原因關係抗辯。
  (三)聲明：(1)被告乙○○應給付原告90萬元，及自如附表所示利
    息起算日起至清償日止，按年息6%算之利息；被告丙○○應
    給付原告90萬元，及自如附表所示利息起算日起至清償日止
    ，按年息6%算之利息。如其中一被告已履行給付，他被告免
    給付之義務。(2)願供擔保，請准宣告假執行。
二、被告則以：
  (一)本件假處分裁定係被告乙○○以原告不得行使系爭支票權利
    ，而依票據法施行細則第4條規定向鈞院聲請假處分，嗣被
    告乙○○以原告及其母王關桂薇為被告訴請返還押租金及支
    票，其中返還支票部分雖經鈞院95年度訴字第201號判決被
    告乙○○敗訴（返還押租金部分勝訴），並經台灣高等法院
    台中分院95年度上字第374號駁回被告乙○○上訴確定，惟
    系爭支票係被告乙○○作為支付租金之用，租賃契約當事人
    係被告乙○○與訴外人王關桂薇，並非原告，原告持有系爭
    支票欠缺原因關係，應無權受領系爭支票。又被告二人已訴
    請確認原告持有丙○○為發票人之系爭支票票據債權不存在
    （嗣經鈞院96年度簡上字第149號民事判決認除其中14,516
    元之本息外，均不存在，並經確定），被告聲請假處分係對
    自己權利所為之保全措施，並未有自始不當之情形，且該假
    處分裁定係經原告以本案訴訟勝訴確定為由聲請撤銷，與「
    假扣押裁定因自始不當而撤銷」之要件不符，原告自不得訴
    請被告二人賠償因假處分所受損害。
  (二)又被告乙○○於92年5月26日向訴外人王關桂薇承租台中市
    ○○○路106號房屋1、2樓全部經營餐廳，係由原告以出租
    人王關桂薇代理人身分出面簽約，約定租賃期間自92年6月1
    日起至96年5月31日止，租金每年100萬元，被告乙○○於簽
    訂租約時即交付被告丙○○為發票人、面額100萬元之支票
    予原告（原告要求其為指定受款人）繳訖第1年租金100萬元
    （至93年5月31日租金1次付清），依租約第14條約定，出租
    人王關桂薇保證於收受年度租金時，關於租賃標的物銀行貸
    款之繳息正常，如有繳息不正常之情形，出租人不得收取租
    金；如於第1年期間，租賃標的物受法院查封，未能於93 年
    5月31日前撤銷時，出租人同意由承租人被告乙○○無償使
    用第2年（即93年6月1日至94年5月31日），以補償承租人裝
    潢損失。詎王關桂薇因積欠營業稅，致系爭租賃房屋遭法務
    部行政執行署台中行政執行處於93年6月26日以中執癸90 年
    度稅執專字第71257號查封，原告竟仍於93年5月30日收受被
    告乙○○所交付被告丙○○為發票人、發票日為93年5月31
    日、面額100萬元、指定受款人甲○○、禁止背書轉讓之支
    票，系爭租賃房屋於94年7月27日遭該處公開拍賣，94年8月
    5日由訴外人羅文雄與羅李員拍定取得所有權。
  (三)拍定人羅文雄、羅李員於94年9月20日起訴請求被告乙○○
    遷讓房屋，並請求自94年8月5日起至遷讓房屋止，按月給付
    83,333元賠償金，鈞院於95年11月17日以95年度訴字第450
    號判決被告乙○○應給付2萬9649元及利息，依該判決及租
    認契約第14條約定，系爭房屋於93年6月26日（第2年度期間
    ）經查封，未能於該年度末日即94年5月30以前撤封，承租
    人被告乙○○即得於第3年（94年6月1日至95年5月31日）無
    償使用系爭房屋以補償裝潢損失，顯見原告無權收受第3年
    租金（第3年應由被告乙○○無償使用），惟原告竟於94 年
    6月13日收受被告乙○○所交付被告丙○○為發票人、發票
    日為94年6月14日、面額17萬元、指定受款人甲○○、禁止
    背書轉讓之支票1紙及本件系爭支票5紙，而其中面額17 萬
    元已遭原告兌現，被告乙○○為免系爭支票5紙經原告提示
    兌現而聲請假處分，並無故意或過失不法侵害原告權利。
  (四)被告乙○○為上開租賃契約之租金債務人，並囑託被告丙○○簽發系爭支票給付租金，就鈞院96年度簡上字第149號有
    關系爭支票債務存否，自有受確認判決之法律上利益。又被
    告乙○○與原告之母王關桂薇簽訂上開租約時，既由原告以
    出租人王關桂薇代理人身分出面簽約，租金係由被告丙○○
    （租約連帶保證人）簽發支票指定原告為受款人，並禁止背
    書轉讓直接交予原告，兩造為系爭支票之前後手，被告自得
    以租賃之原因關係抗辯。
  (五)聲明：(1)原告之訴及假執行之聲請均駁回；(2)如受不利判決
    ，願供擔保請准宣告免為假執行。
三、本件兩造不爭執事項：
  (一)被告乙○○於92年5月26日向訴外人王關桂薇承租坐落台中
    市○○○路106號1、2樓全部，約定租賃期間自92年6 月1日
    起至96年5月31日止，租金每年100萬元，王關桂薇並已交付
    系爭租賃標的予被告乙○○經營餐廳。
  (二)上開租約第14條約定，甲方（即王關桂薇）保證於收受年度
    租金時，關於租賃標的物銀行貸款之繳息正常，如有繳息不
    正常情形，甲方不得收取租金；如於第1年期間，租賃標的
    物受法院查封，未能於93年5月31日前撤銷時，甲方同意由
    乙方（即被告乙○○）無償使用第2年（即93年6 月1日至94
    年5月31日），以補償乙方裝潢損失。
  (三)訴外人王關桂薇因積欠營業稅，致系爭房屋於89年間遭稅捐
    機關為禁止處分之限制登記，另遭法務部行政執行署台中行
    政執行處於93年6月26日以中執癸90年度稅執專字第71257號
    查封，並於94年7月27日公開拍賣，嗣由訴外人羅文雄、羅
    李員拍定，而於同年8月5日由該署核發不動產移轉證書，並
    經羅李員於94年8月9日領得該權利移轉證書，並自該日取得
    系爭房屋所有權；上開拍賣程序並未除去本件租賃關係，依
    買賣不破租賃原則，羅文雄、羅李員應繼受原租賃關係。
  (四)羅文雄、羅李員對被告乙○○於94年9月20日起訴請求遷讓
    房屋，並自94年8月5日起至遷讓房屋止按月給付83,333元賠
    償金，經本院95年度訴字第450號民事判決被告乙○○應給
    付29,649元及法定遲延利息，其餘請求駁回。
  (五)原告於94年6月13日代理王關桂薇收受被告乙○○為給付第3
    年（94年6月1日至95年5月31日）租金，所交付由被告丙○○所簽發、乙○○未背書之指定受款人為原告、發票日分別
    為94年6月14日、94年8月1日、94年10月1日、94年12月1日
    、95年2月1日、95年4月1日面額各18萬元之支票作為給付租
    金之用。其中除系爭5紙支票外，發票日為94年6月14日、面
    額17萬元之支票已兌現。
  (六)被告乙○○就系爭5紙支票聲請假處分（94年度裁全字第644
    5、4777、8735號、95年度裁全字第398、3265號），致原告
    提示系爭5紙支票時，遭彰化銀行中港分公司以假處分為由
    拒絕兌現。
  (七)被告乙○○曾向訴外人王關桂薇、原告請求返還押租金及系
    爭五紙支票，就返還系爭5紙支票部分經本院95年度訴字第
    201號判決駁回，被告乙○○不服提出上訴，經台灣高等法
    院台中分院95年度上字第374號判決上訴駁回確定。
  (八)原告對被告乙○○就上開5紙支票聲請撤銷假處分事件，經
    本院以本案業經台灣高等法院台中分院95年度上字第374 號
    判決被告請求返還系爭支票部分敗訴確定，假處分之原因業
    已消滅為由，分別以96年度裁全聲字第433號民事裁定撤銷
    95 年度裁全字第398號、96年度裁全聲字第452號民事裁定
    撤銷94年度裁全字第6445號、96年度裁全聲字第42 8號民事
    裁定撤銷94年度裁全字第4777號、96年度裁全聲字第442號
    民事裁定撤銷95年度裁全字第3265號假處分民事裁定、96年
    度裁全聲字第461號民事裁定撤銷94年度裁全字第8735號假
    處分民事裁定，被告乙○○不服，對96年度裁全聲字第442
    、428、452號民事裁定提出抗告，惟均遭台灣高等法院裁定
    （96年度抗字第307、299、334號）駁回抗告。
  (九)被告乙○○、丙○○對原告就系爭5紙支票提出確認支票債
    權不存在之訴，經本院95年度中簡字第1259號判決駁回，被
    告乙○○、丙○○不服上訴，經本院96年度簡上字第149號
    判決系爭5紙支票票據債權，除票號684409、發票日94年8月
    1日、面額18萬元之支票在14,516元之本息部分外，均不存
    在確定。
四、法院之判斷：
    本件應審究者厥為：(一)原告得否依民事訴訟法第533條準用
    同法第531條及民法第184條規定，請求被告乙○○負損害賠
    償責任？(二)原告得否依票據法律關係，請求被告丙○○給付
    票款？經查：
  (一)原告得否依民事訴訟法第533條準用同法第531條及民法第18
    4條規定，請求被告乙○○負損害賠償責任？
    1.按民事訴訟法第531條假扣押裁定，因自始不當而撤銷者
      ，債權人應賠償債務人因假扣押或供擔保所受損害之規定
      ，依同法第533條規定，於假處分程序固有準用。惟所謂
      自始不當而撤銷者，係指假處分裁定後，債務人提起抗告
      ，經假處分裁定法院或抗告法院認為依命假處分時客觀存
      在之情事，不應為此裁定者而言，若係因以後之情事變更
      而撤銷該裁定，即與自始不當而撤銷者有間，不得據以請
      求損害賠償，最高法院69年台上字第1879號判例可資參照
      。又按民事訴訟法第531條所謂假扣押裁定因自始不當而
      撤銷，係指對於假扣押裁定抗告，經抗告法院依命假扣押
      時客觀存在之情形，認為不應為此裁定而撤銷之情形而言
      ，若係因本案訴訟敗訴確定而撤銷該裁定，僅屬因命假扣
      押以後之情事變更而撤銷，尚非該條所謂因自始不當而撤
      銷，最高法院67年台上字第1407號判例亦可參照。
    2.本件被告乙○○就系爭支票5紙聲請假處分裁定之撤銷，
      係經本院以本案業經台灣高等法院台中分院95年度上字第
      374號判決被告請求返還系爭支票部分敗訴確定，假處分
      之原因業已消滅為由，分別以96年度裁全聲字第433號民
      事裁定撤銷95年度裁全字第398號、96年度裁全聲字第452
      號民事裁定撤銷94年度裁全字第6445號、96年度裁全聲字
      第428號民事裁定撤銷94年度裁全字第4777號、96年度裁
      全聲字第442號民事裁定撤銷95年度裁全字第3265號假處
      分民事裁定、96年度裁全聲字第461號民事裁定撤銷94年
      度裁全字第8735號假處分民事裁定，被告乙○○不服，對
      96年度裁全聲字第442、428、452號民事裁定提出抗告，
      惟均遭台灣高等法院裁定（96年度抗字第307、299、334
      號）駁回抗告，為兩造所不爭執，依上開最高法院判例可
      知，該假處分裁定係經原告以本案訴訟勝訴確定為由聲請
      撤銷，屬假處分後之情事變更，此與「假扣押裁定因自始
      不當而撤銷」之要件不符，原告依民事訴訟法第533 條準
      用同法第531條訴請被告乙○○賠償因假處分所受損害，
      自屬無據。
    3.次按因故意或過失，不法侵害他人之權利者，負損害賠償
      責任，民法第184條第1項定有明文；復按票據為不得享有
      票據上權利或票據權利應受限制之人獲得時，原權利人得
      依假處分程序，聲請法院為禁止占有票據之人向付款人請
      求付款之處分，票據法施行細則第4條亦有明文。查本件
      被告乙○○聲請假處分係依票據法施行細則第4條之規定
      ，具狀向本院聲請假處分，屬合法行使其程序法上之權利
      ，及對自己權利所為之合法保全措施，雖被告乙○○聲請
      假處分之裁定嗣因本案請求返還系爭支票之訴訟敗訴確定
      而遭撤銷，惟原告就系爭支票「既有之票據權利」並未因
      該假處分而喪失，且提示未獲付款兌現之利息均依法加計
      （況原告就系爭支票5紙並未享有全部之票據權利，後述
      ），則被告乙○○既無故意或過失侵害原告之權利，且原
      告並無因假處分而受有損害，原告主張依民法第184條第1
      項之規定，請求被告乙○○負侵權行為損害賠償責任，洵
      屬無據。
  (二)原告得否依票據法律關係，請求被告丙○○給付票款？
    1.按票據債務人不得以自己與發票人或執票人之前手間所存
      抗辯之事由對抗執票人。但執票人取得票據出於惡意者，
      不在此限，票據法第13條定有明文。次按系爭支票係由被
      上訴人開票直接交付上訴人以代大翔公司支付貨款，非開
      票交由大翔公司轉交上訴人，則大翔公司顯非上訴人之前
      手，被上訴人與上訴人間係立於直接當事人之地位，被上
      訴人依票據法第13條前段規定反面解釋，得直接對抗執票
      之上訴人，最高法院83年台上字第1204號判決可資參照。
      再按依票據法第13條前段規定觀之，票據債務人固不得以
      自己與執票人之前手間所存抗辯之事由對抗執票人，惟若
      以其自己與執票人間所存抗辯之事由資為對抗，則非法所
      不許，惟須以兩者間有得資為對抗之抗辯事由存在為限，
      亦即該票據係基於票據債務人與執票人間之特定目的簽發
      ，但該目的有不能或不達之情形，始足當之。換言之，必
      須票據債務人與執票人間為票據直接授受者，始有其適用
      ，最高法院94年度台簡上字第9號判決亦可參照。
    2.本件系爭支票之發票人均為被告丙○○，且均係載明受款
      人為原告之記名支票，票面並記載禁止背書轉讓，而由被
      告丙○○簽發直接交予原告；雖原告係經王關桂薇之同意
      而收取租金，惟被告丙○○與原告係直接授受票據之人，
      自屬票據關係之直接前後手，並無疑義。被告丙○○受被
      告乙○○之託，簽發系爭支票清償王關桂薇對被告乙○○
      之租金債權，原告又係經王關桂薇同意收取租金之人，是
      系爭支票之原因關係為被告乙○○對王關桂薇之租金債務
      。至於王關桂薇對於被告乙○○之租金債權是否存在？票
      據債務人即被告丙○○得否行使票據抗辯權？分項說明如
      下：
      (1)按契約之解釋，固須探求當事人之真意，不能拘泥於契
        約之文字，但契約文字業已表示當事人真意，則不得反
        捨契約文字而更為曲解。系爭租約第14條約定：「甲方
        （王關桂薇）保證於收受年度租金時，關於租賃標的物
        銀行貸款之繳息正常，如有繳息不正常之情形，甲方不
        得收取租金；如於第1年期間，租賃標的物受法院查封
        ，未能於93年5月31日前撤銷時，甲方同意由乙方（乙○○）無償使用第2年（即93年6月1日至94年5月31日）
        ，以補償乙方裝潢損失」。對照上開契約條款前後文義
        之記載，該條款係指涉王關桂薇未按期繳納銀行貸款，
        致系爭房屋遭銀行查封，相關租金如何處理之規範，與
        本件房屋因積欠營業稅遭行政執行查封拍賣有異；再者
        ，上開條款被告乙○○與王關桂薇僅就第1年之租賃期
        間系爭房屋遭法院查封未能於93年5月31日前撤銷，次
        年租金如何處理有所約定，而非規定在租賃之任何時間
        房屋遭查封未能及時撤銷，即應以次年度之租金補償裝
        潢損失。查房屋裝潢之殘餘價值，本應隨時間之經過而
        逐年遞減，如不問在第幾年租賃期間，只要系爭房屋遭
        查封未能於年度終了前撤銷均得在次一年度免租金無償
        使用一年，顯失事理之平，亦非被告乙○○與王關桂薇
        締約時之真意。
      (2)王關桂薇積欠營業稅，致系爭房屋遭法務部行政執行署
        台中行政執行處於93年6月26日查封，並於94年7月27日
        公開拍賣，嗣由訴外人羅文雄、羅李員拍定，而於同年
        8月5日由該署核發不動產移轉證書，並經羅李員於94年
        8月9日領得該權利移轉證書，並自該日取得系爭房屋所
        有權（強制執行法第98條第1項）；而上開拍賣程序並
        未除去本件租賃關係，依買賣不破租賃之原則，羅文雄
        、羅李員應繼受原租賃關係，為兩造所不爭執（見上開
        兩造不爭執事項第三點），並經本院調閱行政執行署90
        年度稅執專字第71257號執行卷宗查閱屬實。被告丙○○於94年6月13日簽發系爭支票，既為清償被告乙○○
        對王關桂薇第3年之租金債務，而原告又係經王關桂薇
        之授權收取租金，則原告收取之租金支票並非無法律上
        之原因（本院95年訴字第201號、台灣高等法院台中分
        院95年上字第374號亦以此理由，判決被告乙○○依不
        當得利返還請求權請求原告返還系爭支票為無理由敗訴
        確定），此後租賃關係被第三人羅文雄、羅李員繼受時
        ，僅生羅文雄等是否應向王關桂薇請求交付支票之問題
        ，並不因而使王關桂薇取得支票變成無法律上之原因。
        惟原告收受系爭支票並非無法律上之原因、被告乙○○
        不得請求原告返還系爭支票，與被告丙○○得否行使票
        據抗辯權係屬兩事；現金清償債務與簽發支票清償亦不
        相同，依民法第320條規定：「因清償債務而對於債權
        人負擔新債務者，除當事人另有意思表示外，若新債務
        不履行時，其舊債務仍不消滅」之規定，被告乙○○對
        王關桂薇之租金債務在系爭支票兌現之前並不消滅。而
        羅文雄、羅李員於94年8月9日因拍定領得權利移轉證書
        而取得系爭房屋所有權，繼受王關桂薇與被告乙○○之
        租賃關係，則自94年8月9日起，被告乙○○對王關桂薇
        已不負給付租金之義務，換言之，系爭不動產之所有權
        移轉於羅文雄、羅李員之後，王關桂薇已無對被告乙○○請求給付租金之權利，預收之租金支票（指94年8 月
        9日以後），王關桂薇並負有交予羅文雄、羅李員之義
        務。被告丙○○簽發系爭支票之原因關係為被告乙○○
        對王關桂薇之租金債務，已如前述，而被告乙○○既對
        王關桂薇自94年8月9日起不負給付租金之義務，被告丙○○自得以此事由對抗原告。
      (3)綜上，王關桂薇就系爭房屋之所有權於94年8月9日由羅
        文雄、羅李員拍定取得，並由羅文雄、羅李員繼受出租
        人之地位，94年8月9日以後之租金應由羅文雄、羅李員
        收取，王關桂薇及原告不得再為主張。被告丙○○除附
        表編號1所示之支票（按該支票係被告丙○○給付94年8
        月、9月租金之支票）於23,226元（180,000÷2×8÷31
        ＝23,226，元以下4捨5入）本息之部分外，均得行使票
        據原因之抗辯權拒絕給付，原告就系爭支票僅得請求被
        告丙○○給付23,226元。
  (三)從而原告依民事訴訟法第533條準用同法第531條及民法第18
    4條之規定，請求被告乙○○負損害賠償責任，為無理由；
    另原告依票據法律關係，請求被告丙○○給付如附表編號1
    所示之支票票款23,226元，及自該支票提示日即94年8月1日
    起至清償日止，按年息6%算之利息，為有理由，應予准許；
    逾此範圍之請求，則無理由，應駁回之。
  (四)本件係所命給付金額未逾50萬元之判決，爰依民事訴訟法第
    389條第1項第5款之規定，依職權宣告假執行；另被告陳明
    願供擔保，聲請宣告免為假執行，核無不合，爰於原告勝訴
    部分，酌定相當之擔保金額，予以准許。至原告敗訴部分，
    其假執行之聲請，因訴之駁回而失所附麗，應予駁回。
五、本件事證已臻明確，兩造其餘之攻擊及防禦方法，核與本件
    判決結果無影響，爰不逐一論述，附此敘明。
六、據上論結：本件原告之訴為一部有理由，一部無理由，應依
    民事訴訟法第79條、第389條第1項第5款、第392條，判決如
    主文。
中　　華　　民　　國　　96　　年　　12　　月　　5 　　日
                  民事第一庭    法　官　卓進仕
以上正本係照原本作成。
如對本判決上訴，須於判決送達後20日內向本院提出上訴狀（須
附繕本）。
中　　華　　民　　國　　96　　年　　12　　月　　5 　　日
                                書記官
附表：
┌─┬────┬───┬────┬───┬─────────┐
│編│發 票 日│發票人│票面金額│票  號│付     款     人  │
│號│        │      │        │      │                  │
├─┼────┼───┼────┼───┼─────────┤
│1 │94.8.1  │丙○○│180,000 │684409│彰化商業銀行中港  │
│  │        │      │元      │      │分行              │
├─┼────┼───┼────┼───┼─────────┤
│2 │94.10.1 │丙○○│180,000 │684410│彰化商業銀行中港  │
│　│        │      │元      │　　  │分行              │
├─┼────┼───┼────┼───┼─────────┤
│3 │94.12.1 │丙○○│180,000 │684411│彰化商業銀行中港  │
│  │        │      │元      │      │分行              │
├─┼────┼───┼────┼───┼─────────┤
│4 │95.2.1  │丙○○│180,000 │684412│彰化商業銀行中港  │
│  │        │      │元      │      │分行              │
├─┼────┼───┼────┼───┼─────────┤
│5 │95.4.1  │丙○○│180,000 │684413│彰化商業銀行中港  │
│  │        │      │元      │      │分行              │
└─┴────┴───┴────┴───┴─────────┘
